# 请教陈版关于政府补助的问题

提问人：Aliang123 时间：2021-03-31 13:51:00
A公司与客户签订了一份仓储物流协议，仓储物流协议中有关于政府补贴返还协议，主要系政府会按照每一笔订单给予A公司 10 元补贴，A公司会把这部分补贴的一部分或者全部返还给客户（客户不同会签订不同的协议）。A公司每月与客户结算收入，对客户的返还又是按照季度结算，每季度银行转账给客户，政府补贴是按照次年度统计上年订单后才给予A公司。请教陈版，①政府对A公司的补贴，应计入营业收入还是其他收益？若计入其他收益，能否每季度计提一笔挂在其他应收款-政府补助？（次年是肯定会收到政府补助的）②A公司对客户季度返还，是否应冲减上季度的收入？

回答人：chenyiwei
该款项是作为政府补助还是营业收入，要看具体的背景，包括该补助是否按照实际完成的工作量结算，如果没有该项补助则对双方的交易价格和其他交易条款可能产生哪些影响等。
另外，对于支付或应付给客户的款项，要注意了解其与该项拨款的关系，以确定是冲减营业收入还是作为政府补助，或者作其他处理。